# 成本法改权益法

提问人：dumingrain 时间：2014-02-28 11:35:46
那合并报表呢？如果我是 10 月份丧失控制权的，那我利润表和现金流量表只要并1-10月的数据，资产负债表年底不再纳入合并范围？

回答人：chenyiwei
合并报表层面是这样。对于本期丧失控制权的情况下如何编制合并报表，本版面上已有很多讨论，建议搜索一下。